---
title: "Estrelas Avantgarde"
date: "`r Sys.Date()`"
theme: flatly
format:
  html:
    self-contained: true
    code-tools:
      source: true
      toggle: false
      caption: none
---

<style>
body {
text-align: justify}
</style>

```{r, include=FALSE}
library(Rblpapi)
library(tidyverse)
library(DT)
library(docstring)
library(paws)

source('functions.R')

blpConnect()
```

```{r, include=FALSE}
# This function was previously 'hidden' in the "functions.R" file. To increase transparency, we make it available here.
get_number_of_stars <- function(factor_metric){
  #' Assign Stars.
  #' @description This function assigns a star rating (ranging from 1 to 5) 
  #' to each asset based on how well it ranks in comparison to 
  #' other assets with respect to a given factor. 
  #' 
  #' The higher the 
  #' asset's rank, the higher the star rating it will receive. 
  #' Specifically, the top 10% of assets will receive a 5-star 
  #' rating, the next 20% (i.e., assets ranked between 10% and 30%) 
  #' will receive a 4-star rating, the next 40% 
  #' (i.e., assets ranked between 30% and 70%) will receive a 3-star 
  #' rating, the next 20% (i.e., assets ranked between 70% and 90%) 
  #' will receive a 2-star rating, and the bottom 10% of assets will 
  #' receive a 1-star rating. 
  #' @param factor_metric numeric vector. Vector containing the values for a factor metric (PE RATIO, e.g.).
  #' @returns Categorical vector indicating the star rating of each asset.
  
  ranked_factor_metric <- rank(factor_metric)
  
  len <- length(ranked_factor_metric)
  
  # Defines breaks for each star level based on the length of the ranked vector
  breaks <- round(c(
    1, len * 0.1, len * 0.3, len * 0.7, len * 0.9, len
  ))
  
  # Break points are used to determine which star level each asset will receive 
  number_of_stars <- cut(
    ranked_factor_metric, breaks = breaks, include.lowest = TRUE, labels = 1:5
  )
  
  return(number_of_stars)
}
```

```{r, include=FALSE}
# Investable universe (members of the IBRA Index)
securities <- bds('IBRA Index', 'INDX_MWEIGHT')$`Member Ticker and Exchange Code`

securities <- paste(word(securities, 1), 'BZ Equity')

## If we have more than one ticker for the same company (PETR3 and PETR3, e.g.),
### select the one that Bloomberg considers as the Fundamental Ticker.
securities <- bdp(securities, 'EQY_FUND_TICKER') %>% 
  rownames_to_column('Ticker') %>% 
  mutate(EQY_FUND_TICKER = paste(EQY_FUND_TICKER, 'Equity')) %>% 
  distinct(EQY_FUND_TICKER) %>% 
  pull(EQY_FUND_TICKER)
```

```{r, include=FALSE}
rm(ibx_composition, smll_composition)
```

```{r, include=FALSE}
# Fetch, from Bloomberg, the metrics that we will consider
fields <- c(
  'PX_LAST', # PRICE
  'TRAIL_12M_EPS_BEF_XO_ITEM', 'BOOK_VAL_PER_SH', # VALUE
  'CUR_MKT_CAP', # SIZE
  'CURRENT_TRR_1MO', 'CURRENT_TRR_1YR', # MOMENTUM
  'EQY_BETA', 'VOLATILITY_260D', # LOW VOL
  "RETURN_ON_COMMON_EQUITY_ADJUSTED", # Quality
  "RETURN_ON_ASSETS_ADJUSTED"         # Quality
)

metrics <- bdp(securities, fields)
```

```{r, include=FALSE}
rm(fields)
```

```{r, include=FALSE}
# Clean data
clean_metrics <- metrics %>% 
  rownames_to_column('Ticker') %>%
  mutate(
    EARNINGS_TO_PRICE = ifelse(TRAIL_12M_EPS_BEF_XO_ITEM > 0, TRAIL_12M_EPS_BEF_XO_ITEM / PX_LAST, 0),
    BOOK_TO_MARKET = ifelse(BOOK_VAL_PER_SH > 0, BOOK_VAL_PER_SH / PX_LAST, 0),
    MOMENTUM = CURRENT_TRR_1YR - CURRENT_TRR_1MO, # Total Return 12-1 months
  ) %>% 
  mutate_at(
    vars(VOLATILITY_260D, EQY_BETA, CUR_MKT_CAP),
    ~ .x * -1 # Buy low, sell high to buy high, sell low
  ) %>% 
  # Normalize data
  mutate(across(
    !Ticker, ~(.x - mean(.x, na.rm = TRUE)) / sd(.x, na.rm = TRUE)
  )) %>%
  # Replace missing values with zero (mean)
  mutate(across(
    !Ticker, ~replace_na(.x, 0)
  )) %>%
  rowwise() %>% 
  mutate(
    # Summarize multiple factor metrics into one
    LOW_VOLATILITY = mean(c(VOLATILITY_260D, EQY_BETA)),
    VALUE = mean(c(EARNINGS_TO_PRICE, BOOK_TO_MARKET)),
    QUALITY = mean(c(RETURN_ON_COMMON_EQUITY_ADJUSTED, RETURN_ON_ASSETS_ADJUSTED))
  ) %>% 
  rename(SIZE = CUR_MKT_CAP) %>% 
  dplyr::select(
    'Ticker', 'VALUE', 'SIZE', 'MOMENTUM', 'LOW_VOLATILITY', "QUALITY"
  ) %>% 
  ungroup()
```

```{r, include=FALSE}
stars <- clean_metrics %>% 
  # Stars for each asset and factor
  mutate(across(
    !Ticker, ~as.numeric(get_number_of_stars(.x))
  )) %>% 
  # Overall star rating
  rowwise() %>% 
  mutate(
    ALL_FACTORS = mean(c_across(!Ticker))
  ) %>% 
  ungroup() %>% 
  mutate(
    ALL_FACTORS = as.numeric(get_number_of_stars(ALL_FACTORS))
  ) %>% 
  mutate(bdp(Ticker, c('SHORT_COMPANY_NAME', 'ID_ISIN')), .after = 1) %>% 
  rename(
    NOME = SHORT_COMPANY_NAME,
    VALOR = VALUE,
    TAMANHO = SIZE,
    MOMENTO = MOMENTUM,
    `BAIXA VOL` = LOW_VOLATILITY,
    QUALIDADE = QUALITY,
    `TODOS FATORES` = ALL_FACTORS
  )

#upload_df_to_aws_s3(stars)

stars <- stars %>% 
  column_to_rownames('NOME') %>% 
  dplyr::select(!c(Ticker, ID_ISIN)) %>% 
  dplyr::select("TODOS FATORES", sort(colnames(.))) %>% 
  # Star emoji
  mutate(across(
    everything(), ~strrep('\xE2\xAD\x90', .x)
  )) 
```

```{r, echo=FALSE}
datatable(
  stars, rownames = TRUE, extensions = "Buttons", options = list(
  dom = 'Blfrtip', scrollX=TRUE,
  buttons = list(list(
    extend = 'excel', filename = paste0('EstrelasAvantgarde', '_', str_replace_all(Sys.Date(), '-', ''))
  ))
))
```

# Metodologia

Para obter informações detalhadas sobre a metodologia utilizada neste estudo, recomendamos consultar a Carta da Gestão de Fevereiro de 2023. Adicionalmente, você pode encontrar o backtest da estratégia na Carta da Gestão de Abril de 2023. Ambos os documentos estão disponíveis em nosso [site](https://www.avantgardeam.com.br/cartas-da-gestao/) para consulta.

## Modificações na Metodologia

- [**Abril de 2023**] Para determinar o fator de valor, são considerados dois indicadores: "*earnings to price*" e "*book to market*". No entanto, esses indicadores são problemáticos quando o numerador é negativo. Isso ocorre porque, se o preço diminuir, o indicador se tornará mais negativo. Esse fenômeno vai em desacordo com a essência do fator valor, que considera uma queda no preço como um evento que torna o ativo mais atrativo, e não menos. Por esse motivo, truncamos o valor desses indicadores em zero.

- [**Agosto de 2023**] Realizamos duas alterações fundamentais. A primeira diz respeito à introdução do fator "Qualidade". Dentro desse contexto, o fator em questão é calculado pela média dos valores ajustados de ROE e ROA de cada empresa. A segunda modificação envolve a revisão do conjunto de ativos considerados. Anteriormente, esse conjunto incluía os componentes dos índices IBrX 100 e SMLL. Agora, o grupo de ativos em consideração consiste nos membros do Índice Brasil Amplo (IBrA B3).

# Contato

Se você tiver alguma dúvida ou sugestão de melhoria, estamos à disposição para ajudar. Valorizamos muito o seu feedback e comentários construtivos, pois estamos empenhados em aprimorar constantemente nosso trabalho. Não hesite em entrar em contato conosco enviando um e-mail para [pteles@avantgardeam.com.br](mailto:pteles@avantgardeam.com.br) ou [contato@avantgardeam.com.br](mailto:contato@avantgardeam.com.br). Teremos o prazer de atendê-lo e auxiliá-lo da melhor forma possível.

# Disclaimer

- Os materiais apresentados não são considerados relatórios de análise, de acordo com a definição da Instrução nº 598/2018 da Comissão de Valores Mobiliários (CVM), nem oferecem aconselhamento de investimentos em valores mobiliários, conforme a definição da Instrução CVM nº 592/2017.

- As opiniões apresentadas nos nossos materiais estão sujeitas a alterações sem aviso prévio e não devem ser consideradas como uma oferta de compra ou venda de títulos, valores mobiliários ou instrumentos financeiros. Portanto, a Avantgarde Asset Management não assume nenhuma responsabilidade por eventuais perdas decorrentes de decisões tomadas por investidores com base no conteúdo desses materiais.

- Os materiais apresentados têm um caráter exclusivamente informativo, não devendo ser considerados como recomendações de investimento, relatórios de acompanhamento, análises ou estudos sobre valores mobiliários e seus emissores que possam influenciar ou auxiliar investidores no processo de tomada de decisão de investimento.

- Os investimentos em fundos não são garantidos pelo administrador, pelo gestor, por qualquer mecanismo de seguro ou pelo Fundo Garantidor de Crédito - FGC. É importante destacar que nossos materiais não devem ser considerados como a única fonte de informação para tomada de decisão de investimento. Além disso, recomendamos que os investidores leiam atentamente o Regulamento, o Formulário de Informações Complementares e a Lâmina de Informações Essenciais, se houver, antes de realizar o investimento, dentre outras fontes de informação.

- Aplicações em títulos e valores mobiliários possuem riscos associados, que podem resultar na perda total ou parcial do capital investido, ou ainda requerer investimentos adicionais de recursos, conforme a situação.

- A Avantgarde Asset Management não se responsabiliza por quaisquer perdas diretas, indiretas ou lucros cessantes resultantes da utilização dos nossos materiais para qualquer finalidade.

- Este material está disponível para uso e redistribuição com fins não comerciais, desde que a atribuição adequada de autoria seja feita. É importante destacar que o nome da Avantgarde Asset Management e de seus colaboradores não pode ser utilizado para endossar ou promover qualquer produto relacionado a este material. Em caso de dúvidas sobre o uso adequado deste material, por favor entre em contato conosco.

