---
title: "Estrelas Avantgarde"
date: "`r Sys.Date()`"
theme: flatly
format:
  html:
    self-contained: true
    code-tools:
      source: true
      toggle: false
      caption: none
---

<style>
body {
text-align: justify}
</style>

```{r, include=FALSE}
library(Rblpapi)
library(tidyverse)
library(DT)
library(docstring)

source('functions.R')

blpConnect()
```

```{r, include=FALSE}
# Investable universe (members of the IBX Index or SMLL index)
ibx_composition <- bds('IBX Index', 'INDX_MWEIGHT')
smll_composition <- bds('SMLLBV Index', 'INDX_MWEIGHT')

securities <- unique(c(
  ibx_composition$`Member Ticker and Exchange Code`, smll_composition$`Member Ticker and Exchange Code`
))

securities <- paste(word(securities, 1), 'BZ Equity')

## If we have more than one ticker for the same company (PETR3 and PETR3, e.g.),
### select the one that Bloomberg considers as the Fundamental Ticker.
securities <- bdp(securities, c('EQY_FUND_TICKER', 'AVG_DAILY_VALUE_TRADED_3M')) %>% 
  rownames_to_column('Ticker') %>% 
  mutate(EQY_FUND_TICKER = paste(EQY_FUND_TICKER, 'Equity')) %>% 
  distinct(EQY_FUND_TICKER) %>% 
  pull(EQY_FUND_TICKER)
```

```{r, include=FALSE}
rm(ibx_composition, smll_composition)
```

```{r, include=FALSE}
# Fetch, from Bloomberg, the metrics that we will consider
fields <- c(
  'PX_LAST', # PRICE
  'TRAIL_12M_EPS_BEF_XO_ITEM', 'BOOK_VAL_PER_SH', # VALUE
  'CUR_MKT_CAP', # SIZE
  'CURRENT_TRR_1MO', 'CURRENT_TRR_1YR', # MOMENTUM
  'EQY_BETA', 'VOLATILITY_260D' # LOW VOL
)

metrics <- bdp(securities, fields)
```
```{r, include=FALSE}
rm(fields)
```

```{r, include=FALSE}
# Clean data
clean_metrics <- metrics %>% 
  rownames_to_column('Ticker') %>%
  mutate(
    EARNINGS_TO_PRICE = TRAIL_12M_EPS_BEF_XO_ITEM / PX_LAST,
    BOOK_TO_MARKET = BOOK_VAL_PER_SH / PX_LAST,
    MOMENTUM = CURRENT_TRR_1YR - CURRENT_TRR_1MO # Total Return 12-1 months
  ) %>% 
  mutate_at(
    vars(VOLATILITY_260D, EQY_BETA, CUR_MKT_CAP),
    ~ .x * -1 # Buy low, sell high to buy high, sell low
  ) %>% 
  # Normalize data
  mutate(across(
    !Ticker, ~(.x - mean(.x, na.rm = TRUE)) / sd(.x, na.rm = TRUE)
  )) %>%
  # Replace missing values with zero (mean)
  mutate(across(
    !Ticker, ~replace_na(.x, 0)
  )) %>%
  rowwise() %>% 
  mutate(
    # Summarize multiple factor metrics into one
    LOW_VOLATILITY = mean(c(VOLATILITY_260D, EQY_BETA)),
    VALUE = mean(c(EARNINGS_TO_PRICE, BOOK_TO_MARKET))
  ) %>% 
  rename(SIZE = CUR_MKT_CAP) %>% 
  dplyr::select(
    'Ticker', 'VALUE', 'SIZE', 'MOMENTUM', 'LOW_VOLATILITY'
  ) %>% 
  ungroup()
```

```{r, include=FALSE}
stars <- clean_metrics %>% 
  # Stars for each asset and factor
  mutate(across(
    !Ticker, ~as.numeric(get_number_of_stars(.x))
  )) %>% 
  # Overall star rating
  rowwise() %>% 
  mutate(
    ALL_FACTORS = mean(c_across(!Ticker))
  ) %>% 
  ungroup() %>% 
  mutate(
    ALL_FACTORS = as.numeric(get_number_of_stars(ALL_FACTORS))
  ) %>% 
  # Star emoji
  mutate(across(
    !Ticker, ~strrep('\xE2\xAD\x90', .x)
  )) %>% 
  mutate(bdp(Ticker, 'SHORT_COMPANY_NAME'), .after = 1) %>% 
  column_to_rownames('SHORT_COMPANY_NAME') %>% 
  dplyr::select(!Ticker) %>% 
  rename(
    VALOR = VALUE,
    TAMANHO = SIZE,
    MOMENTO = MOMENTUM,
    `BAIXA VOL.` = LOW_VOLATILITY,
    `TODOS FATORES` = ALL_FACTORS
  )
```

```{r, echo=FALSE}
datatable(
  stars, rownames = TRUE, extensions = "Buttons", options = list(
  dom = 'Blfrtip', scrollX=TRUE,
  buttons = list(list(
    extend = 'excel', filename = paste0('EstrelasAvantgarde', '_', str_replace_all(Sys.Date(), '-', ''))
  ))
))
```

# Metodologia

A metodologia base do estudo pode ser acessada na Carta da Gestão de Fevereiro de 2023, disponível para consulta em nosso [site](https://www.avantgardeam.com.br/cartas-da-gestao/).

# Contato

Caso você tenha alguma dúvida ou sugestão de melhoria, não hesite em entrar em contato conosco. Estamos comprometidos em aprimorar continuamente o conteúdo do nosso trabalho e valorizamos o seu feedback e comentários construtivos. Por favor, envie um e-mail para [pteles@avantgardeam.com.br](mailto:pteles@avantgardeam.com.br) ou [contato@avantgardeam.com.br](mailto:contato@avantgardeam.com.br) e teremos o prazer de ajudá-lo.

# Disclaimer

- Os materiais apresentados não são considerados relatórios de análise, de acordo com a definição da Instrução nº 598/2018 da Comissão de Valores Mobiliários (CVM), nem oferecem aconselhamento de investimentos em valores mobiliários, conforme a definição da Instrução CVM nº 592/2017.

- As opiniões apresentadas nos nossos materiais estão sujeitas a alterações sem aviso prévio e não devem ser consideradas como uma oferta de compra ou venda de títulos, valores mobiliários ou instrumentos financeiros. Portanto, a Avantgarde Asset Management não assume nenhuma responsabilidade por eventuais perdas decorrentes de decisões tomadas por investidores com base no conteúdo desses materiais.

- Os materiais apresentados têm um caráter exclusivamente informativo, não devendo ser considerados como recomendações de investimento, relatórios de acompanhamento, análises ou estudos sobre valores mobiliários e seus emissores que possam influenciar ou auxiliar investidores no processo de tomada de decisão de investimento.

- Os investimentos em fundos não são garantidos pelo administrador, pelo gestor, por qualquer mecanismo de seguro ou pelo Fundo Garantidor de Crédito - FGC. É importante destacar que nossos materiais não devem ser considerados como a única fonte de informação para tomada de decisão de investimento. Além disso, recomendamos que os investidores leiam atentamente o Regulamento, o Formulário de Informações Complementares e a Lâmina de Informações Essenciais, se houver, antes de realizar o investimento, dentre outras fontes de informação.

- Aplicações em títulos e valores mobiliários possuem riscos associados, que podem resultar na perda total ou parcial do capital investido, ou ainda requerer investimentos adicionais de recursos, conforme a situação.

- A Avantgarde Asset Management não se responsabiliza por quaisquer perdas diretas, indiretas ou lucros cessantes resultantes da utilização dos nossos materiais para qualquer finalidade.

- Este material está disponível para uso e redistribuição com fins não comerciais, desde que a atribuição adequada de autoria seja feita. É importante destacar que o nome da Avantgarde Asset Management e de seus colaboradores não pode ser utilizado para endossar ou promover qualquer produto relacionado a este material. Em caso de dúvidas sobre o uso adequado deste material, por favor entre em contato conosco.

